# 请教陈版主：确认为无形资产的开发支出能否利息资本化

提问人：Ann ？？ 时间：2017-08-17 20:56:44
请教陈版主，公司为医药研发企业，目前一项研究已进入开发阶段，请教该阶段的借款利息能否资本化？根据财企[2007]194号文，利息并不包含在该八项费用中，但根据借款费用的准则讲解“确认为无形资产的开发支出在符合条件的情况下，也可以认定为符合资本化条件的资产”，这里就比较困惑了，利息费用到底能不能资本化？公司的资金来源是民间借贷，能否视同为一般借款？
另外，公司目前在临床试验阶段，试制了较多药，用于临床查看病人用药效果的，这些药发生的费用是否可以计入开发支出进行资本化呢？

回答人：chenyiwei
理论上，对符合资本化条件的开发支出，如果自其满足资本化条件之日到研发完成需间隔较长时间，且确有证据表明其研发投入占用了借款资金的，则对应的借款利息等借款费用是可以资本化的，但是在实际操作中的资本化案例极其罕见。在你说的案例中，资金来源是民间借贷，属于一般借款，这种情况下很难为借款资金和研发支出之间的对应关系找到清晰、直接、可跟踪的证据，因此不建议对利息进行资本化处理。

提问人：Ann ？？ 时间：2017-08-18 07:57:38
谢谢陈版主！还有一个问题，公司目前在临床试验阶段，试制了较多药，用于临床查看病人用药效果的，这些药发生的费用是否可以计入开发支出进行资本化呢？

回答人：chenyiwei
习惯上要到进入三期临床阶段后，新药的研发支出才可能可以开始资本化。在满足资本化条件后发生的试制药品以供试验用途的支出可以资本化。

提问人：Ann ？？ 时间：2017-08-30 17:43:39
如果在开发阶段，试制了一大批药品，但尚未用于临床试验，故没有转入开发支出，那是否可以作为存货核算呢？

回答人：chenyiwei
应计入开发支出处理，不单独确认存货。一方面这些药品不能对外出售，不能单独为本企业带来经济利益，不应单独确认为资产；另一方面研发活动不是存货准则所指的“日常活动”。